---
title: "Modèle de prédiction des prix de l'immobilier à Paris"
output: html_notebook
---

[**Objectif du projet**]{.ul}

Etablir un modèle de prédiction des prix des biens immobiliers sur Paris. La variable que l'on souhaite prédire est donc "price" (Target)

Installation des bibliothèques

```{r}
install.packages('corrplot')
library(corrplot)
install.packages('tidyverse')
library(tidyverse)
install.packages('ggpubr')
library(ggpubr)
```

Lecture du dataset

```{r}
data <- read.csv('C:/Users/utilisateur/Google Drive/microsoft_ia/POC_R/projetnuit/data/ParisHousing.csv')
head(data)

```

Affichons les premières statistiques de base

```{r}

#affichage des colonnes du dataset
colnames(data)

```

```{r}
#affichage des types de variables
str(data)
```

```{r}
# taille du csv
dim(data)

#afficher les six premières années
head(data$made)

```

```{r}

#affichage des stats du dataset
summary(data)


```

```{r}


hist(data$price, freq=TRUE, main="Evolution des prix de l'immobilier sur Paris", xlab="prix", ylab="Fréquence", col = "blue")

```

Le dataset comporte 17 variables numériques

**Corrélation des variables** Nous allons nous intéresser à la corrélation entre nos variables

```{r}

#Matrice Corrélation
mcor <- cor(data)
corrplot(mcor, tl.col="red")

```

```{r}
cor(data$price, data$squareMeters, method = "pearson")
```

Nous constatons que seule la variable squareMeters est corrélée à 99% avec la variable price (TARGET)

Nous allons donc étudier la relation entre la target (price) et la variable explicative SquareMeters (surface).

```{r}
#Visualisation du prix par rapport à la surface}
ggplot(data, aes(x = squareMeters, y = price)) +
  geom_point() +
  stat_smooth()

```

On observe une relation linéaire entre les variables "price" et "squareMeters". L'équation de notre modèle est Y = aX + b + e.

Y (Target) est la variable "price" X est la variable explicative "squareMeters" e est le risque d'erreur de mon modèle.

Nous allons donc utiliser un modèle de régression linéaire simple pour effectuer nos prédictions de prix.

```{r}
#Modèle de régression linéaire simple
model <- lm(price ~ squareMeters, data=data)
model

```

L'équation de notre modèle de régression linéaire est donc:

price= 100\*squareMeters + 6461 + E

```{r}
#Evaluation du modèle et affichage des coefficients du modèle
summary(model)
error <- sigma(model)*100/mean(data$price)
cat("Le pourcentage d'erreur du modèle est de",error,"%")
```

```{r}

#Enregistrement du modèle qui sera utilisé pour les prédictions de prix
save(model, file="model.Rdata")

```

[**visualisation et création d'un rapport: creer un rapport**]{.ul}

L'extension DataExplorer fournit des outils d'exploration graphique d'un fichier de données. En premier lieu, sa fonction create_report génère un rapport automatique à partir d'un tableau de données.

```{r}
library(DataExplorer)
create_report(data)

```

L'extension dataMaid propose une fonction makeCodebook permettant de générer une présentation de l'ensemble des variables d'un tableau de données, au format PDF, Word ou HTML.

```{r}
library(dataMaid)
makeCodebook(data)

```
